【裁判字號】    91,交訴,28
【裁判日期】    920331
【裁判案由】    業務過失致死
【裁判全文】
臺灣新竹地方法院刑事判決                          九十一年度交訴字第二八號
    公  訴  人  臺灣新竹地方法院檢察署檢察官
    被      告  乙○○
右列被告因業務過失致人於死案件，經檢察官提起公訴（九十一年度偵字第四九九號
），本院判決如左：
    主  文
乙○○從事業務之人，因業務上之過失致人於死，處有期徒刑陸月，如易科罰金，以
佰元折算壹日。
    事  實
一、乙○○係永豐森事業有限公司之大貨車司機，為從事駕駛業務之人，於民國九十
    年十一月二十一日下午一時五十分許，駕駛車號七Ｈ─四三九號大貨車，由新竹
    市○○路直行往東大路方向行駛，行至中正路五一八巷與境福街口，原應注意行
    經設有閃光黃燈號誌之交岔路口，應減速慢行，且汽車行進中駕駛人應注意車前
    狀況，並隨時採取必要安全措施，而當時天氣晴、光線日間自然光、視距良好、
    路面柏油及乾燥、無障礙或其他缺陷，依當時情形並無不能注意之情事，竟疏未
    注意，貿然向前行駛，適與由境福街直行中正路，且未注意行經閃光紅燈之交岔
    路口，支線道應讓幹線道先行之林鳳儀騎乘車號ＴＺＶ─０六七號輕型機車發生
    碰撞，致林鳳儀之人車倒地。乙○○隨即請救護車將林鳳儀送往衛生署新竹醫院
    急救，並將車輛停於肇事現場等候警員到場處理，嗣於有偵查犯罪職權之公務員
    即新竹市警察局第一分局樹林頭派出所警員陳俊宏至現場處理，尚未發覺犯罪人
    前，旋向該警員陳俊宏自首犯罪，並陳述肇事之經過及表示願意接受裁判。惟林
    鳳儀因受有顱內出血等傷害，經轉往台北市榮民總醫院醫治後延至九十年十二月
    九日下午四時四分許不治死亡。
二、案經林鳳儀之夫甲○○告訴暨新竹市警察局第一分局報請台灣新竹地方法院檢察
    署檢察官經囑託台灣士林地方法院檢察署檢察官相驗後偵查起訴。
    理  由
一、訊據被告乙○○對於其案發當時係受雇於永豐森事業有限公司，且正駕駛上開大
    貨車執行業務，於上開時、地，行經設有閃光黃燈號誌之交岔路口，未注意車前
    狀況，而與由境福街直行中正路，且行經閃光紅燈之交岔路口之林鳳儀騎乘車號
    ＴＺＶ─０六七號輕型機車發生碰撞之事實，坦承不諱（參台灣新竹地方法院檢
    察署九十年度相字第九號相驗卷第四、五頁及本院九十二年三月十一日之審理筆
    錄）。按汽車行經設有閃光黃燈號誌之交岔路口，應減速慢行，且應注意車前狀
    況，並隨時採取必要安全措施。道路交通標誌標線號誌設置規則第二百十一條第
    一項第一款、第二款及道路交通安全規則第第九十四條第二項各定有明文。且當
    時天氣晴、光線日間自然光、視距良好、路面柏油及乾燥、無障礙或其他缺陷等
    情，亦有新竹市警察局第一分局交通警察隊肇事現場圖及案發照片在卷可稽（參
    上開相驗卷第十、十二、十三、十四、十五頁），是依照當時之情形，被告並無
    不能注意之情事，猶未注意行至交岔路口，應減速慢行，作隨時停車之準備，能
    注意而疏未注意遵守上開交通安全規則之規定，則其對於本件肇事顯有過失責任
    甚明，台灣省竹苗區車輛行車事故鑑定委員會及台灣省車輛行車事故覆議鑑定委
    員會，均同此意見，分有台灣省竹苗區車輛行車事故鑑定委員會於九十一年七月
    八日以竹鑑字第九九一０七二八號函附之鑑定意見書及台灣省車輛行車事故覆議
    鑑定委員會於九十一年八月二十二日以府覆議字第九一一六一八號函附之覆議鑑
    定意見書二份附於本院卷可憑。雖被害人行經閃光紅燈之交岔路口，未注意支線
    道應讓幹線道先行之規定，就本案車禍案件亦同有過失，但亦無解於被告對於就
    本案車禍應負之過失責任。而被害人林鳳儀確因本案車禍受有顱內出血等傷害，
    經送醫救治仍不治死亡等情，亦經臺灣士林地方法院檢察署檢察官督同法醫師相
    驗屬實，製有相驗屍體證明書、勘驗筆錄及驗斷書各一份附於台灣士林地方法院
    檢察署九十年度相字第八二七號相驗卷內可憑。此外，並有被害人機車受損倒地
    之現場照片二紙可佐（參上開相驗卷第十四、十五頁）。是被告之過失行為與被
    害人之死亡結果間，有相當因果關係，應堪認定。益徵被告上開自白與事實相符
    ，故本案事證已臻明確，被告過失致人於死犯行，堪予認定，自應依法論科。
二、查被告乙○○為大貨車司機，案發當時正駕駛大貨車執行業務工作，業經被告自
    承在卷，為從事業務之人。核被告所為係犯刑法第二百七十六條第二項業務過失
    致人於死罪。又被告於本案尚未發覺之前，即向有偵查犯罪權之新竹市警察局第
    一分局樹林頭派出所警員陳俊宏自首，並陳述犯罪事實，接受刑事裁判，此有本
    院公務電話紀錄表可參，應依刑法第六十二條規定減輕其刑。爰審酌被告素行良
    好、本案過失程度非鉅、本件被害人駕駛機車行經閃光紅燈之交岔路口，未注意
    支線道應讓幹線道先行同有過失暨被告於車禍後並未與被害人家屬達成民事損害
    賠償之和解，被告犯後態度尚稱良好等一切情狀，量處如主文所示之刑，併諭知
    易科罰金之折算標準。
據上論斷，應依刑事訴訟法第二百九十九條第一項前段，刑法第二百七十六條第二項
、第六十二條、第四十一條第一項，罰金罰鍰提高標準條例第一條、第二條，判決如
主文。
本件經檢察官陳榮林到庭執行職務。
中        華        民       國     九十二  年    三    月    三十一    日
                                        臺灣新竹地方法院交通法庭
                                            法  官    彭  淑  苑
右正本證明與原本無異。
如不服本判決應於判決送達後十日內向本院提出上訴狀( 須附繕本 )。
告訴人或被害人對於判決如有不服具備理由請求檢察官上訴者，其上訴期間之計算係
以檢察官收受判決正本之日期為準。
                                            書記官    饒  興  蘭
中        華        民       國     九十二  年    三    月    三十一    日
附錄本件犯罪引用法條：
中華民國刑法第二百七十六條(過失致死罪)
因過失致人於死者，處二年以下有期徒刑、拘役或二千元以下罰金。
從事業務之人，因業務上之過失犯前項之罪者，處五年以下有期徒刑或拘役，得併科
三千元以下罰金。


司法院資訊處製作；財團法人民間司法改革基金會備份。
